# 商誉的减值测试

提问人：cpab 时间：2019-02-20 23:45:17
商誉减值：
根据资产减值准则规定，“预计资产的未来现金流量也不应当包括筹资活动产生的现金流入或者流出以及与所得税收付有关的现金流量”。
请教：未来现金流量不考虑所得税，用的是息税前利润，资产组的账面价值对于所得税这部如何剔除呢，是应交税费的余额中剔除应交所得税，我的理解对吗？谢谢！

回答人：chenyiwei
资产组账面价值中，不含应交所得税（当期所得税负债）、预缴或应退所得税（当期所得税资产），以及递延所得税资产、递延所得税负债。